臺灣桃園地方法院小額民事判決
111年度桃小字第259號
原      告  郭翰宗  
被      告  揚名不動產有限公司

法定代理人  陳欽龍  
訴訟代理人  林珪嬪律師
上列當事人間請求給付承攬報酬事件，本院於民國111年4月27日
言詞辯論終結，判決如下：
    主    文
一、原告之訴及假執行之聲請均駁回。
二、訴訟費用新臺幣1,000元由原告負擔。
    事實及理由
一、原告主張：原告前與被告簽訂承攬工作約定書（下稱系爭承
    攬契約），約定由原告承攬被告之不動產仲介業務，並約定
    原告係以每月領取業績獎金之方式作為承攬之報酬，雙方復
    於系爭承攬契約第13條約定原告之工時、休假、加班等均與
    被告無關，是原告得自行決定勞務給付之方式，而不受被告
    之指揮命令。後被告卻要求原告需於工作日之上午9時前至
    被告營業處所上班打卡，否則將依遲到時數扣除酬金（下稱
    系爭扣薪條件），並自民國109年3月起至110年12月止，共
    扣減原告報酬新臺幣（下同）65,500元，爰依系爭承攬契約
    及不當得利之法律關係，提起本件訴訟等語，並聲明：㈠被
    告應給付原告65,500元，及自起訴狀繕本送達翌日起至清償
    日止，按週年利率5 ％計算之利息。㈡願供擔保，請准宣告假
    執行。
二、被告則以：被告於原告108年3月任職時即有先告知上午9時
    需到班打卡及遲到要扣款之系爭扣薪條件，原告亦有同意該
    等條件，後被告於109年9月26日再將系爭扣薪條件明文化，
    而原告亦同意而簽名在案，則原告未依約定之時間打卡到班
    ，被告自得依約扣款等語，資為抗辯。並聲明：㈠原告之訴
    駁回。㈡願供擔保，請准宣告免予假執行。
三、本院得心證之理由；
　㈠被告於109年3月起至110年12月止，以原告遲到違約為由而扣
    減原告之報酬共65,500元乙情，有報酬明細（見本院卷第7
    至25頁）在卷可稽，復為兩造所不爭執，是此部分之事實，
    應先堪以認定。
　㈡原告主張其並未同意系爭扣薪條件等語（見本院卷第6頁），
    並以系爭承攬契約為依憑（見本院卷第40至41頁）。經查，
    系爭承攬契約第13條第2點雖定有：乙方（即原告）之工時
    、休假、加班、津貼、資遣、退休、職災補償等與甲方（即
    被告）無關等語（見本院卷第41頁），然原告於本院詢問時
    已自陳：我係於108年3月間到職，被告在我到職約2、3個月
    後就有告知每天需打卡上班，否則會扣錢罰薪，我因為怕失
    去工作，所以沒有爭執等語（見本院卷第53頁背面），復參
    以證人劉睿中具結證稱：我跟被告是同一天進入被告公司任
    職，被告在一開始面試時就有向我們告知遲到要扣薪的規定
    ，且一開始係規定遲到的人要自行投現金到箱子內，原告因
    為常常遲到，所以我有看到好幾次原告自己去投錢等語（見
    本院卷第59頁背面至第60頁），足見原告於109年3月前早已
    知悉被告定有系爭扣薪條件，且原告自始即遵循系爭扣薪條
    件之約定而自行繳交罰款，若原告確未同意系爭扣薪條件者
    ，何以會準時到班打卡及繳交罰款？再參酌被告後於109年9
    月26日確有將系爭扣薪條件明訂在被告之規章制度中，原告
    等人觀覽後即在該規章制度上簽名確認乙情，亦有南崁中山
    長春店規章制度（見本院卷第36至39頁）附卷可參，並為原
    告所不爭執（見本院卷第53頁背面），益徵兩造之間就系爭
    扣薪條件確有合意存在無疑。此外，原告復未能舉其他事證
    以明其未同意接受系爭扣薪條件，是原告請求被告給付上開
    遭扣減之報酬，即難認有據。
四、從而，原告依系爭承攬契約及不當得利之法律關係，請求被
    告給付65,500元，及自起訴狀繕本送達翌日起至清償日止，
    按週年利率5 ％計算之利息，為無理由，應予駁回。
五、訴訟費用負擔之依據：民事訴訟法第78條，並依同法第436
    條之19第1 項規定，確定訴訟費用額如主文第2項所示。
中　　華　　民　　國　　111 　年　　5 　　月　　27　　日
                  桃園簡易庭  法  官  顏嘉漢
以上為正本係照原本作成。
如不服本判決，應於送達後20日內，向本院提出上訴狀並表明上
訴理由，如於本判決宣示後送達前提起上訴者，應於判決送達後
20日內補提上訴理由書（須附繕本）。
如委任律師提起上訴者，應一併繳納上訴審裁判費。   
中　　華　　民　　國　　111 　年　　5 　　月　　27　　日
                              書記官  楊上毅
附錄：
一、民事訴訟法第436條之24第2項：
    對於小額程序之第一審裁判上訴或抗告，非以其違背法令為
    理由，不得為之。
二、民事訴訟法第436條之25：
    上訴狀內應記載上訴理由，表明下列各款事項：
    (一)原判決所違背之法令及其具體內容。
    (二)依訴訟資料可認為原判決有違背法令之具體事實。
三、民事訴訟法第471條第1項：（依同法第436條之32第2項規定
    於小額事件之上訴程序準用之）
    上訴狀內未表明上訴理由者，上訴人應於提起上訴後20日內
    ，提出理由書於原第二審法院；未提出者，毌庸命其補正，
    由原第二審法院以裁定駁回之。